【裁判字號】    98,訴,508
【裁判日期】    981119
【裁判案由】    毒品危害防制條例
【裁判全文】
臺灣宜蘭地方法院刑事判決               98年度訴字第508號
公  訴  人  臺灣宜蘭地方法院檢察署檢察官
被      告  甲○○
                    （現另案於臺灣宜蘭監獄執行中）
上列被告因毒品危害防制條例案件，經檢察官提起公訴（98年度
毒偵字第675號），經本院合議庭裁定以簡式審判程序審理，判
決如下：
    主  文
甲○○施用第一級毒品，累犯，處有期徒刑壹年。
    事實及理由
一、構成犯罪事實：
    甲○○前於民國89年間因施用毒品案件，經送觀察、勒戒後
    ，認無繼續施用毒品之傾向，於89年11月7日執行完畢釋放
    ，並經臺灣宜蘭地方法院檢察署檢察官以89年度毒偵字第15
    92號為不起訴處分確定。復於上開觀察、勒戒執行完畢釋放
    後，5年內即90年間再因施用毒品案件，經送觀察、勒戒後
    ，認有繼續施用毒品之傾向，經本院裁定令入戒治處所施以
    強制戒治，並由臺灣宜蘭地方法院檢察署檢察官以90年度毒
    偵緝字第134號、90年度毒偵字第800號提起公訴，經本院以
    90年度訴字第230號判處有期徒刑7月、5月，應執行有期徒
    刑10月確定；強制戒治部分則於91年10月10日執行完畢。再
    於91年間因施用毒品案件，經臺灣高等法院以91年度上訴字
    第1432號判處有期徒刑10月確定，並接續上開有期徒刑10月
    執行，於92年11月21日假釋出監，惟於假釋期間即93年間又
    因施用毒品案件，經本院以93年度訴字第214號判處有期徒
    刑1年2月確定，而上開假釋部分經本院裁定撤銷，執行殘餘
    刑期6月4日，於94年12月31日執行完畢。又於95年間因施用
    毒品案件，經本院以95年度訴字第326號判處有期徒刑1年5
    月確定，嗣經減刑為8月15日，於96年10月24日執行完畢。
    詎其不知悔改，仍基於施用第一級毒品海洛因、第二級毒品
    甲基安非他命（起訴書誤載為安非他命）之犯意，於98年8
    月11日24時許，在宜蘭縣大同鄉○○村○道路旁，以將海洛
    因及甲基安非他命混合置入香菸內點燃吸食其煙之方式，同
    時施用第一級毒品海洛因、第二級毒品甲基安非他命1次。
    嗣於98年8月13日17時30分許，因另涉毒品危害防制條例案
    件經本院發佈通緝，為警在宜蘭縣羅東鎮○○路111巷4之3
    號4樓緝獲，並於98年8月13日18時15分許，採集其尿液，送
    驗結果呈嗎啡、甲基安非他命陽性反應。
二、認定犯罪事實所憑之證據及理由：
  (一)被告甲○○於偵查、本院審理中之自白。
  (二)宜蘭縣政府警察局羅東分局98年度毒品犯罪嫌疑人尿液採驗
    作業管制紀錄、慈濟大學濫用藥物檢驗中心檢驗總表各1份
    ，可證被告有施用海洛因、甲基安非他命之事實。
  (三)臺灣宜蘭地方法院檢察署刑案資料查註紀錄表、全國施用毒
    品案件紀錄表、法務部全國檢察官線上查詢刑案人犯在監所
    最新資料報表、臺灣宜蘭地方法院檢察署檢察官89年度毒偵
    第1592號不起訴處分書、90年度毒偵緝字第134號、90年度
    毒偵字第800號起訴書、本院90年度訴字第230號刑事判決書
    各1份，可證被告於第1次觀察、勒戒執行完畢釋放後，5年
    內已再犯毒品危害防制條例第10條之罪，本件自應依法追訴
    處罰。
  (四)上開(二)至(三)證據，足以佐證被告首開自白與事實相符。
三、論罪科刑之理由：
  (一)按海洛因、甲基安非他命分屬毒品危害防制條例第2條第2項
    第1款、第2款所定之第一級、第二級毒品。故被告甲○○所
    為，係犯毒品危害防制條例第10條第1項、第2項之施用第一
    級、第二級毒品罪。
  (二)被告持有第一級毒品海洛因、第二級毒品甲基安非他命之低
    度行為，為施用第一級、第二級毒品之高度行為所吸收，不
    另論處。
  (三)被告將海洛因、甲基安非他命摻合後施用，係一行為觸犯施
    用第一級毒品罪、施用第二級毒品罪，為想像競合犯，依刑
    法第55條規定，應從重之施用第一級毒品罪處斷。公訴人認
    被告所犯上開兩罪應予分論併罰，容有誤會，併此敘明。
  (四)被告於95年間因毒品危害防制條例案件，經本院以95年度訴
    字第326號判處有期徒刑1年5月確定，嗣經減刑為8月15日，
    於96年10月24日執行完畢，此有臺灣高等法院被告前案紀錄
    表1份在卷可參，其於5年以內故意再犯本件有期徒刑以上之
    罪，應依刑法第47條第1項規定，論以累犯，並加重其刑。
  (五)審酌被告有麻醉藥品管理條例、毒品危害防制條例、竊盜、
    妨害公務之犯罪前科，有臺灣高等法院被告前案紀錄表1份
    在卷可參，素行不佳，且其前經觀察、勒戒及強制戒治後，
    仍多次因施用毒品經法院判刑確定，復再犯本罪，顯見其對
    於毒品之依賴性甚高，有予較長期間隔離社會之必要，和施
    用毒品足以造成神經方面損害，並容易引起財產、暴力方面
    犯罪，及被告犯罪後坦承犯行，態度良好等一切情狀，量處
    如主文所示之刑。
四、適用之法律：
  (一)程序法方面：刑事訴訟法第273條之1第1項、第299條第1項
    前段、第310條之2。
  (二)實體法方面：毒品危害防制條例第10條第1項、第2項，刑法
    第11條前段、第55條、第47條第1項。
本案經檢察官劉惟宗到庭執行職務。
中    華    民    國    98    年    11    月    19    日
                  刑事第二庭  法  官  蘇錦秀
以上正本證明與原本無異。
如不服本判決應於收受送達後10日內向本院提出上訴書狀，並應
敘述具體理由；其未敘述上述理由者，應於上訴期間屆滿後20日
內向本院補提理由書（均須按他造當事人之人數附繕本）「切勿
逕送上級法院」。
                              書記官  劉晨輝
中    華    民    國    98    年    11    月    20    日
【附錄本案論罪科刑法條】
毒品危害防制條例第10條：
施用第1級毒品者，處6月以上5年以下有期徒刑。
施用第2級毒品者，處3年以下有期徒刑。


司法院資訊處製作；財團法人民間司法改革基金會備份。
